# 请教陈版，销售车位后约定 1010 年后退全款但不收回车位如何处理

提问人：a511303 时间：2020-08-19 15:42:00
请教陈版，公司按市价销售车位并转移产权，同时约定 10 年后100%退回款项，但产权不收回，请问是否可以确认收入？收取的对价和未来需要支付的金额该如何处理？

回答人：chenyiwei
该车位销售是否为一项独立交易，还是附属于主体房屋的销售（一揽子交易）？如果是后者，则应将整个合同作为一个整体确定交易总价，再按照合理的基础将总价分配到房屋和车位。
从合同条款看，可直接归属于车位的销售收入仅为这部分资金在 10 年内的时间价值，这本身是一项不公允的价格，但如果作为一个整体合同来看，可能是对“房屋+车位”销售的整体折扣，就整体价款而言可能尚属公允。此时应按房屋和车位的单独售价比例将合同总体收入金额分配到这两者，也就是归属于车位的销售收入应高于该名义金额（时间价值）。